vi: Pha loãng rượu: Pha loãng; Không pha loãng; Khác
lt-LT: Spiritinių gėrimų skiedimas: Praskiestas; Neskiestas; Kita
nb: Spritfortynning: Fortynnet; Ufortynnet; Annet
ko: 스피릿 희석: 희석; 희석하지 않음; 기타
pl: Rozcieńczanie alkoholu: Rozwodniony; Nierozwodniony; Inne
bg-BG: Разреждане на спирт: Разреден; Неразреден; Други
sk-SK: Riedenie liehu: Zriedený; Neriedený; Iné
th: การเจือจางเหล้า: เจือจาง; ไม่เจือจาง; อื่นๆ
fi: Alkoholin laimennus: Laimennettu; Laimentamaton; Muu
hr-HR: Razrijeđenost alkohola: Razrijeđeno; Nerazrijeđeno; Ostalo
ru: Разбавление спирта: Разбавленный; Неразбавленный; Другое
ro-RO: Diluarea băuturilor alcoolice: Diluat; Nediluat; Altele
hu: Szesz hígítása: Hígított; Hígítatlan; Egyéb
zh-TW: 酒精稀釋: 稀釋; 未稀釋; 其他
sv: Spritutspädning: Utspädd; Outspädd; Övrigt
zh-CN: 酒精稀释: 稀释; 未稀释; 其他
de: Spirituosenverdünnung: Verdünnt; Unverdünnt; Sonstiges
pt-BR: Diluição alcoólica: Diluído; Não diluído; Outro
pt-PT: Diluição de bebidas espirituosas: Diluído; Não diluído; Outro
ja: スピリット希釈: 希釈; 原液; その他
es: Dilución de bebida alcohólica: Diluido; Sin diluir; Otros
da: Spiritusfortynding: Fortyndet; Ufortyndet; Andet
it: Diluizione dell'alcolico: Diluito; Non diluito; Altro
en: Spirit dilution: Diluted; Undiluted; Other
fr: Dilution du spiritueux: Dilué; Non dilué; Autre
tr: Alkol Seyreltme: Seyreltilmiş; Seyreltilmemiş; Diğer
el: Βαθμός αραίωσης αλκοολούχων ποτών: Αραιωμένο; Αδιάλυτο; Άλλο
sl-SI: Redčenje žganja: Razredčeno; Nerazredčeno; Drugo
cs: Ředění lihu: Ředěný; Neředěný; Jiné
nl: Alcoholverdunning: Verdund; Onverdund; Andere